【裁判字號】    98,交聲,3756
【裁判日期】    981204
【裁判案由】    交管條例聲異
【裁判全文】
臺灣板橋地方法院交通事件裁定        98年度交聲字第3756號
原處分機關  交通部公路總局臺北區監理所板橋監理站
異  議  人
即受處分人  乙○○
                    國民
上列異議人即受處分人因違反道路交通管理處罰條例案件，對於
交通部公路總局臺北區監理所板橋監理站民國98年9 月18日板監
裁字第裁41-C00000000號處分聲明異議，本院裁定如下：
    主      文
異議駁回。
    理      由
一、原處分意旨略以：異議人即受處分人乙○○於民國97年11月
    21日凌晨零時20分許，騎乘車牌號碼DQD-480 號輕型機車，
    行經臺北縣板橋市○○路與中山路1 段158 巷之交岔路口，
    因「闖紅燈」之違規行為，經臺北縣政府警察局海山分局海
    山派出所員警以北縣警交字第C00000000 號舉發違反道路交
    通管理事件通知單（下稱舉發通知單）當場舉發。因異議人
    未依規定期限繳納罰鍰，亦未向處罰機關陳述意見，原處分
    機關乃依道路交通管理處罰條例第9 條第1 項後段、第53條
    第1 項、第63條第1 項第3 款規定，於98年9 月18日以板監
    裁字第裁41-C00000000號裁決書對異議人裁處罰鍰新臺幣（
    下同）4,500 元，並記違規點數3 點在案。
二、本件聲明異議意旨略以：異議人於上開時間，騎乘車牌號碼
    DQD-480 號輕型機車沿臺北縣板橋市○○路往臺北方向前進
    ，行經臺北縣板橋市○○路與中山路1 段158 巷之交岔路口
    ，於中山路方向之燈光號誌仍為綠燈時穿越該路口，竟遭員
    警攔停，稱其闖紅燈，並要求其簽收舉發通知單，其自認並
    未闖紅燈，遂拒絕簽收該舉發通知單，員警乃逕行離去，並
    未告知應到案時間及處所，為此聲明異議，請求撤銷原處分
    云云。
三、按汽車（包含機器腳踏車）駕駛人，行經有燈光號誌管制之
    交岔路口闖紅燈者，處1,800 元以上5,400 元以下罰鍰，並
    記違規點數3 點，道路交通管理處罰條例第53條第1 項、第
    63條第1 項第3 款分別定有明文。又按停止線，用以指示行
    駛車輛停止之界限，車輛停止時，其前懸部分不得伸越該線
    ；車輛面對圓形紅燈表示禁止通行，不得超越停止線或進入
    路口，道路交通標誌標線號誌設置規則第170 條第1 項前段
    、第206 條第5 款亦有明文。
四、經查：
（一）異議人即受處分人乙○○於上揭時間，騎乘車牌號碼DQD-
      480 號輕型機車，行經臺北縣板橋市○○路與中山路1 段
      158 巷之交岔路口，經臺北縣政府警察局海山分局海山派
      出所員警以其闖紅燈為由當場舉發等情，為異議人所不爭
      執，核與證人即舉發警員甲○○、丙○○於本院訊問時證
      述之情節相符，並有臺北縣政府警察局北縣警交字第C000
      00000 號舉發通知單及臺北縣政府警察局員警工作紀錄簿
      影本各1 紙在卷可查。
（二）異議人雖以前揭情詞置辯。然查，本件異議人於上開時、
      地闖紅燈之事實，業經證人甲○○於本院訊問時結證稱：
      其於97年11月21日凌晨零時20分許，與證人丙○○一起執
      巡邏勤務，行經臺北縣板橋市○○路與中山路1 段158 巷
      之交岔路口（往臺北方向），見該路口之燈光號誌已轉換
      為紅燈，中山路雙向車道之車輛都已停止，發現對向車道
      之異議人騎乘機車闖紅燈，遂在縣政府前攔停異議人，並
      請異議人回頭確認當時路口之燈號仍係紅燈，且請異議人
      出示證件並舉發其闖紅燈之違規，異議人拒簽罰單，其乃
      將舉發通知單交付異議人等語甚詳，核與證人丙○○於本
      院訊問時結證之情節相符。又本件舉發員警發覺異議人有
      上開違規事實時，適因遇有紅燈而停等於該交岔路口中山
      路往臺北方向之停止線前，此據證人丙○○於本院訊問時
      結證甚詳，是舉發員警發覺本件違規時，正在異議人所騎
      乘機車之對向車道。且本件舉發時為凌晨時分，車流已少
      ，夜間燈光明亮，異議人係於該交岔路口雙向車道之其他
      車輛均已停等於停止線前，仍逕行穿越該路口等節，亦據
      證人丙○○於本院訊問時證述綦詳，並有該路口相片4 張
      附卷可稽。衡以證人等就舉發路口之燈號變換情形、執勤
      所處位置、異議人行駛路徑及闖紅燈過程等情節，均詳述
      明確。且證人等既正執行勤務，對行駛車輛動向，自應特
      別留意而無誤判之虞，是本件舉發員警應無誤認異議人違
      規情形之虞。參以證人等與異議人間並無怨隙，且素不相
      識，衡情證人等應無設詞攀誣，或虛構違規事實以陷害異
      議人之理，是證人等上開證述內容，自堪採信。另查，本
      件異議人經警攔停舉發闖紅燈之違規，拒絕簽收舉發通知
      單，員警乃將舉發通知單通知聯交付異議人乙節，亦據證
      人甲○○、丙○○於本院訊問時證述明確，並有該舉發通
      知單影本1 紙在卷可查，是本件舉發程序業已符合違反道
      路交通管理事件統一裁罰基準及處理細則第11條第1 項第
      1 款規定，並無違法。異議人空言狡辯，辯稱：其當時係
      騎乘機車沿臺北縣板橋市○○路往臺北方向前進，並未闖
      紅燈，且其經警攔停後，拒絕簽收舉發通知單，員警並未
      告知應到案時間、處所云云，然異議人並未提出相關事證
      以供本院調查，已難遽信為真。況異議人辯稱：當時舉發
      員警並非執行巡邏勤務，應係定點臨檢云云，亦為證人丙○○所否認。且證人丙○○為臺北縣政府警察局海山分局
      海山派出所副所長，依規定毋庸值巡邏勤務乙節，已據證
      人丙○○於本院訊問時證述明確，益徵異議人所辯，非可
      採信。至異議人具狀聲請證人甲○○、丙○○繪製攔停地
      點、行進方向等現場圖。惟因異議人聲請調查之事項，均
      據證人甲○○、丙○○到庭證述明確，其事後具狀要求證
      人繪製上開現場圖，核無調查之必要，附此敘明。
（三）綜上，異議人空言否認上開違規事實，不足採信。異議人
      有「汽車駕駛人，行經有燈光號誌管制之交岔路口闖紅燈
      」之違規行為，應堪認定。
五、綜上所述，異議人於上開時、地之違規情事業臻明確，異議
    人空言置辯，自非可採。原處分機關援引道路交通管理處罰
    條例第53條第1 項、第63條第1 項第3 款等規定，並依違反
    道路交通管理事件統一裁罰基準表，裁處異議人罰鍰4,500
    元，並記違規點數3 點，並無違誤或不當，從而本件異議為
    無理由，應予駁回。
六、據上論斷，應依道路交通案件處理辦法第19條，裁定如主文
    。
中    華    民    國    98    年    12    月    4    日
                    交通法庭    法  官  謝梨敏
以上正本證明與原本無異。
如不服本裁定應於送達後5 日內向本院提出抗告狀。
                                書記官  翁子婷
中    華    民    國    98    年    12    月    7    日


司法院資訊處製作；財團法人民間司法改革基金會備份。
